【裁判字號】    95,訴,124
【裁判日期】    951009
【裁判案由】    偽造有價證券等
【裁判全文】
臺灣高雄地方法院刑事判決               95年度訴字第124號
公  訴  人  臺灣高雄地方法院檢察署檢察官
被      告  丁○○
選任辯護人  陳大俊律師
被      告  丙○○
指定辯護人  柯淵波律師
上列被告因偽造有價證券等案件，經檢察官提起公訴（94年度偵
緝字第1148號），本院判決如下：
    主  文
丁○○意圖供行使之用，而偽造有價證券，處有期徒刑年貳月
。偽造之如附表所示之本票紙，均沒收之。
丙○○無罪。
    事  實
一、丁○○利用甲○○、乙○○二人曾向其借款，及庚○○為辦
    理銀行貸款而由其轉交身分證件之機會，持有該三人之身分
    證影本。詎其明知未曾取得庚○○、甲○○及乙○○之同意
    或授權簽發票據向辛○○借款，竟意圖為自己不法之所有，
    基於詐欺及意圖供行使而偽造有價證券之犯意，於民國92
    年2 月間某日，於不詳時地，冒用庚○○、甲○○及乙○○
    等三人之名義，於本票上填寫發票日為92年2 月17日、92年
    2 月26日、92年2 月17日，票面金額各新台幣（下同）5 萬
    元、發票人地址分別為台南市○○街13巷1 號、高雄縣岡山
    鎮○○路2 巷17號、高雄縣鳳山市○○路190 巷33之1 號等
    內容，而偽造本票3 紙（同附表），連續於92年2 月17日持
    其所偽造之庚○○、乙○○本票及該二人之身分證影本、92
    年2 月26日持其所偽造之甲○○本票及甲○○之身分證影本
    ，向辛○○佯稱庚○○等三人各欲借款5 萬元而行使之，致
    辛○○陷於錯誤信以為真而交付共14萬4 千元之現金與丁○○（每張本票各扣除利息2 千元，共扣除6 千元）。嗣經辛○○向發票人庚○○等三人請求清償借款未果，始悉受騙。
二、案經辛○○訴由臺灣高雄地方法院檢察署檢察官偵查起訴。
    理  由
壹、證據能力部分：
一、按證人、鑑定人依法應具結而未具結者，其證言或鑑定意見
    ，不得作為證據，刑事訴訟法第158 條之3 定有明文。又被
    告以外之人於偵查中向檢察官所為之陳述，除顯有不可信之
    情況者外，得為證據，同法第159 條之1 第2 項亦有明文。
    經查證人丁○○、丙○○於偵查中（除丁○○、丙○○於94
    年9 月8 日偵查所為證述因業經具結而有證據能力之外），
    係以被告之身分接受檢察官之訊問，其陳述涉及對方犯案部
    分，係分別居於證人之地位，自應依同法第186 條第1 項規
    定命其具結，使其知悉有據實陳述之義務，以擔保其證言之
    真實性，該供述證據始具證據能力，惟證人丁○○、丙○○
    於偵查之陳述，檢察官並未踐行人證之法定調查程序，揆諸
    前揭規定，丁○○、丙○○之陳述涉及對方涉案部分，自不
    得作為證據。另證人辛○○於偵查之證述、證人甲○○於94
    年2 月17日偵查之證述及證人庚○○於94年9 月8 日於偵查
    之證述，均未居於證人之地位，依同法第186 條第1 項規定
    具結，依前揭說明，上開證人於偵查之陳述，應無證據能力
    。證人甲○○94年9 月8 日及證人庚○○94年3 月1 日偵查
    證述，則因已具結而具證據能力。
二、其餘起訴書內憑以認定被告犯行之(一)證人辛○○、庚○○、
    甲○○警詢之證述；(二)附表所示之本票影本3 紙，業經被告
    及辯護人於審判程序同意作為證據（見本院卷第116 頁），
    本院審酌上開言詞及書面證據，作成時均無外力所影響，認
    為適當，依刑事訴訟法第159 條之5 第1 項規定，得作為證
    據。
貳、有罪部分（即被告丁○○部分） ：
一、訊據被告固坦承於本票上簽署庚○○、甲○○及乙○○之署
    押及填寫本票金額、發票人地址以完成發票行為，並持以向
    辛○○調借現款等情，惟否認有詐欺及偽造有價證券犯行，
    辯稱：係丙○○持庚○○、甲○○及乙○○之身分證影本委
    託其調借金錢，並言明庚○○等三人因加班無法外出，授權
    其簽發本票等語。
二、認定犯罪事實所憑之證據及理由─
  (一)證人丙○○證稱：沒有交付庚○○、甲○○及乙○○之身分
    證給丁○○，也沒有叫丁○○為庚○○等三人在本票上簽名
    並向辛○○借款；只有自己簽發本票及交付己有身分證影本
    向辛○○借款5 萬元，當時是丁○○帶我去（詳本院卷第
    153 頁、94偵字第974 卷第22頁）。是被告丁○○所言係丙○○請其代簽云云，已足令人疑懷其真實性。
  (二)另據證人辛○○證稱：丁○○（當時自稱徐中和）於92年2
    月間持庚○○、甲○○及乙○○三人之本票及身分證影本向
    我各借款5 萬元，並未言明何人要借，只表示要用（詳本院
    卷第139-141 頁、93他字3363卷第2-4 頁）。證人甲○○證
    稱：沒有向辛○○借款，也沒有委託被告丁○○向辛○○借
    款，本票非我所簽；但曾向丁○○借過3 萬元，有交本票、
    身分證影本給他（詳93他字3363卷第10-12 頁、94偵字第
    974 卷第20-24 頁）。證人乙○○證稱：曾於90、91年間簽
    發本票、交付身分證影本向被告丁○○借錢，但已還清，當
    時其自稱徐中和；因借貸關係也介紹丙○○認識丁○○；不
    認識辛○○，92年2 月17日並未簽發本票向丁○○借錢，是
    丙○○被告才知被冒名簽本票之事（詳本院卷第73-81 頁）
    。是被告所陳係丙○○持庚○○、甲○○及乙○○之身分證
    影本委託其調借金錢顯非實情，而其確曾因借貸之故，收受
    甲○○及乙○○之身分證影本，則屬明確。
  (三)復證人庚○○證稱：沒有委託丁○○向辛○○借款，本票非
    我所簽；但曾委由丙○○拿身分證給代辦公司向銀行辦貸款
    ，貸款係戊○○辦理（詳93他字3363卷第7-9 頁、94偵字第
    974 卷第4 頁、本院卷第83-86 頁）。證人丙○○證稱：曾
    為庚○○向銀行貸款之事，為其轉交身分證影本給丁○○，
    由丁○○交給其大姨子戊○○（詳本院卷第155-158 頁）。
    證人戊○○證稱：有為庚○○辦過貸款，有透過一位叫「峰
    哥」的人收到庚○○之身分證等個人資料（詳本院卷第87頁
    ）。證人戊○○為被告丁○○之妻姐，庚○○與丁○○雖不
    相識，惟由丙○○交丁○○轉交貸款所需證件予戊○○，應
    屬人情之常，丁○○因此有機會取得庚○○之身分證影本，
    亦堪以認定。
  (四)被告自承最初係丙○○欲借款，故帶其找辛○○借了5 萬元
    ，丙○○簽了一張本票交予辛○○；本件空白本票係其至書
    局所購，由其填寫，捺指印；並自承認識甲○○、乙○○二
    人等語（詳94偵字974 卷第8 、9 、23頁、本院卷第169 頁
    ）。且依證人甲○○、乙○○證述，向丁○○借款均交付本
    票及身分證影本等情觀之，被告對於借款時應由借款人本人
    簽發本票連同身分證影本，親自交付貸與人之作法，並非毫
    無所悉，顯無可能僅聽信丙○○所言，即代庚○○、甲○○
    及乙○○簽發本票之實。
  (五)此外，並有被告簽發之本票影本3 張在卷可資佐證。是本件
    事證明確，被告意圖為自己不法之所有，偽以庚○○、甲○○及乙○○名義簽發本票，並持向辛○○調借金錢，致辛○○陷於錯誤而交付15萬元之犯行，堪以認定。
三、本院對被告辯解之判斷─
    被告及辯護人雖辯稱：丙○○本身財務狀況不佳，與庚○○
    、甲○○及乙○○為軍中同袍，且有機會取得上揭3 人之身
    分證件，確有可能利用不知情之被告向外調借現款，被告應
    無偽造本票之犯意等語。惟查：
  (一)被告供陳當時其於軍營後面，經由丙○○交付庚○○等3 人
    之身分證，並受丙○○委託代為簽發本票，其即至書局購買
    空白本票並於丙○○面前簽署庚○○等3 人之署押，其後持
    本票向辛○○調現；曾向辛○○說明借款人無法出來，故辛○○允借後即把錢交給丙○○，其妻己○○亦在場等語（詳
    94偵字974 卷第8-9 、13-14 頁）。惟證人辛○○證稱：丁○○係分二次向其調借，共借15萬元，借款時間同本票發票
    日，並未言明何人要借，只表示要用等語（詳本院卷第138-
    144 頁）。證人己○○則證稱有至辛○○處，係在門外等候
    ，借得後再至空軍營區後小門拿錢給丙○○，當天均與丁○○在一起，僅找過丙○○一次，有看見丙○○拿身分證影本
    ，不清楚是否有本票，但未見丁○○簽本票等語（詳本院卷
    第130-137 頁）。被告對於借款次數、有無表明為何調借乙
    節，與證人辛○○所陳不符；對於丙○○委託調借之過程復
    與證人己○○所述相異；凡此，均得見被告辯詞矛盾之處。
  (二)又丙○○與庚○○、甲○○、乙○○均於空軍第三後勤指揮
    部服役，證人甲○○、乙○○曾親自交付本票向被告調借現
    款，丙○○係經乙○○介紹後認識被告，庚○○則曾委由被
    告之妻姐戊○○代辦銀行貸款，均如前述。被告對於借款交
    付之本票係為擔保之用，及發票人應負擔保付款責任，應知
    之甚詳，且其親自詢問庚○○等3 人是否有借款之意，亦非
    難事，是其顯無聽信丙○○片面所陳即擅自代為簽發本票之
    可能；又縱其所言為真，既非其自身急需用錢，當丙○○要
    求其代為簽發本票時，大可拒絕丙○○之請求，或請丙○○
    自為簽發行為，何有干冒刑責代庚○○等人簽發本票之必要
    ，是其所辯遭丙○○利用，無偽造本票之犯意等語，顯無可
    採。
  (三)再者，丁○○於辛○○發覺恐遭詐欺而向其索討欠款時，曾
    託人出面欲償還所欠，惟迄至提出告訴為止，均未有所作為
    ，亦據辛○○證述在卷（詳93他3363卷第4 頁），如被告確
    遭丙○○利用以調借現款，為明責任，當立即表態，以為澄
    清，惟竟藉詞拖延，一再逃避，顯與常情相違。尤以丙○○
    從未否認其對辛○○尚有5 萬元之債務，辛○○亦未言及被
    告需為丙○○之債務負責，然被告僅因辛○○提起告訴即為
    丙○○代償5 萬元債務，此舉除為取得蘇金柱之諒解外，恐
    亦係被告自知理虧所致，益證被告所辯並無可採。
四、論罪科刑之理由
  (一)查被告行為後，刑法於94年2 月2 日經總統令修正公布，並
    於95年7 月1 日施行，而比較新舊法時應就罪刑有關之共犯
    、未遂犯、想像競合犯、牽連犯、連續犯、結合犯，以及累
    犯加重、自首減輕暨其他法定加減原因（如身分加減）與加
    減例等一切情形，綜其全部罪刑之結果而為比較（最高法院
    95年5 月23日刑事庭第8 次會議決議參照）。經查：
  刑法第55條後段之牽連犯及第56條連續犯之規定，業已修正
    ，修正後，牽連犯即不再從一重處斷，連續犯亦不再以一罪
    論，則被告所犯多次行使偽造有價證券罪及詐欺取財罪均各
    別獨立，應分別論處；所犯偽造有價證券罪及詐欺取財罪，
    亦各均獨立，應各別論以二罪而併合處罰，所犯自較原刑法
    以牽連犯、連續犯論斷為重，經比較新、舊法結果，自以適
    用修正前之牽連犯、連續犯較有利於被告。
  本次修正，刑法第201 條第1 項之偽造有價證券罪，法定刑
    之種類並未變動，惟罰金刑部分，依修正前罰金罰鍰提高標
    準條例第1 條前段規定「依法律應處罰金、罰鍰者，就其原
    定數額得提高為2 倍至10倍」及修正前刑法第33條第5 款規
    定「主刑之種類如下：五、罰金：1 元以上」，該罪之罰金
    刑為銀元1 元以上、銀元3000元以下，若換算為新臺幣為新
    臺幣30元以上、90,000元以下。依修正後刑法施行法增訂第
    1 條之1 規定，「中華民國94年1 月7 日刑法修正施行後，
    刑法分則編所定罰金之貨幣單位為新臺幣。94年1 月7 日刑
    法修正時，刑法分則編未修正之條文定有罰金者，自94年1
    月7 日刑法修正施行後，就其所定數額提高為30倍。但72年
    6 月26日至94年1 月7 日新增或修正之條文，就其所定數額
    提高為3 倍」，及刑法第33條第5 款修正為「主刑之種類如
    下：五、罰金：新臺幣1,000 元以上，以百元計算之」之規
    定，而刑法第210 條自72年6 月26日後迄未修正，是依修正
    後之刑法第201 條第1 項偽造有價證券罪所得併科之罰金刑
    為新臺幣1,000 元以上、新臺幣90,000元以下。比較新舊法
    ，應以被告行為時之刑法較有利於被告。
  又刑法第339 條第1 項詐欺取財罪之法定刑原規定為：「5
    年以下有期徒刑、拘役或科或併科1 千元以下罰金。」，則
    依上揭法律規定，依被告行為時法，其法定刑之罰金刑應提
    高為銀元1 萬元以下，10元以上，折算新台幣則為新台幣3
    萬元以下，30元以上。若依現行刑法，因刑法第339 條第1
    項規定亦係72年6 月26日前所訂定，故罰金部分應提高為30
    倍，即最高可罰新台幣3 萬元，最低應罰新台幣1 千元；經
    比較新、舊法之結果，以被告行為時之舊法對其較為有利。
  綜合全部罪刑比較之結果，依刑法第2 條第1 項前段從舊從
    輕原則之規定，以舊法之規定有利於被告，自應適用修正前
    之刑法處斷。（刑法修正後刑法第55條關於想像競合犯規定
    之部分，文字雖有修正，惟實質內容並無變動，非屬法律之
    變更）。
  (二)按有價證券係以實行券面所表彰之權利時，必須占有該券為
    特質。本票上權利之移轉及行使，與其占有本票有不可分離
    之關係，一旦喪失占有，非依法定程序，不得享有本票上之
    權利，是本票自屬有價證券之一種。被告丁○○意圖供行使
    之用，冒用庚○○、甲○○、乙○○為發票人，同時偽造如
    附表所示之本票3 紙（依被告所陳，其係同時簽發3 紙本票
    ），並持以行使交付辛○○以調借款項，核其所為，係犯刑
    法第201 條第1 項之意圖供行使之用，而偽造有價證券罪及
    同法第339 條第1 項之詐欺取財罪。被告於同時、同地偽造
    庚○○、甲○○、乙○○為發票人之本票3 紙，侵害多數人
    法益，係一行為觸犯數個相同偽造有價證券罪名，為同種想
    像競合犯，應依刑法第55條規定，從一重處斷。被告於92年
    2 月17日同時行使其所偽造之庚○○、乙○○本票向辛○○
    調現，係一行為觸犯二行使偽造有價證券罪，為想像競合犯
    ，亦依刑法第55條規定從一重處斷；其復於92年2 月26日行
    使其所偽造之甲○○本票向辛○○調現，二次行使偽造有價
    證券、二次詐欺取財之犯行，均時間緊接，所犯係構成要件
    相同之罪，顯均基於概括犯意反覆為之，均為連續犯，應依
    修正前刑法第56條之規定，各以一罪論，並分別加重其刑。
    被告偽造「庚○○」、「甲○○」、「乙○○」署押之行為
    ，為偽造有價證券之階段行為，被告偽造有價證券後復持以
    行使，行使之低度行為應為偽造之高度行為所吸收，均不另
    論罪。其所犯偽造有價證券與連續詐欺取財之間，有方法結
    果之關係，應依修正前刑法第55條後段論以牽連犯，並從一
    重之偽造有價證券罪處斷。
  (三)爰審酌被告冒用他人名義偽造如附表所示之本票，並持向告
    訴人辛○○調借款項，導致告訴人財產之損失，且損及庚○○、甲○○、乙○○等人之票據信用，犯罪動機及目的自非
    良善，尤其犯後猶飾詞辯解，難認已有悔意，惟念其犯後已
    與告訴人達成和解，全數清償票款，有和解書附卷足稽（詳
    本院卷第62頁），所生損害顯已減輕等一切情狀，量處如主
    文所示之刑，以示懲儆。如附表所示之本票3 紙，係偽造之
    有價證券，雖未據扣押在案，然並無積極證據證明業已滅失
    ，爰依刑法第205 條規定宣告沒收。至於被告偽造「庚○○
    」、「甲○○」、「乙○○」之署押，因前開本票業經本院
    諭知沒收而包括在內，自不予重複宣告沒收，附此說明。
、無罪部分：
一、公訴意旨略以：被告丙○○與丁○○（判決如上）明知其二
    人未曾取得庚○○、甲○○及乙○○之同意或授權簽發票據
    向辛○○借款，竟共同意圖為自己不法所有，基於詐欺及偽
    造有價證券之犯意聯絡，於民國92年2 月間某日，丙○○將
    庚○○、甲○○及乙○○等三人之身分證影本交付丁○○，
    並由丁○○於不詳時地，冒用庚○○、甲○○及乙○○等三
    人之名義，分別在本票上填寫發票日為92年2 月17日、92年
    2 月26日、92年2 月17日，票面金額各新台幣（下同）5 萬
    元、發票人地址分別為台南市○○街13巷1 號、高雄縣岡山
    鎮○○路2 巷17號、高雄縣鳳山市○○路190 巷33之1 號等
    內容而偽造上開三張本票，並持上開偽造之本票3 紙及庚○○、甲○○及乙○○等三人之身分證影本向辛○○佯稱庚○○等三人分別各欲借款5 萬元而行使之，致辛○○陷於錯誤
    信以為真而交付共15萬元之現金與丁○○，丁○○再將上開
    向辛○○詐得之金錢與丙○○朋分花用。嗣經辛○○向發票
    人庚○○等三人請求清償借款未果，始悉受騙。因認被告涉
    犯刑法第201 條第1 項偽造有價證券、第339 條第1 項詐欺
    取財罪嫌。
二、公訴人起訴之依據及被告之辯解─
  (一)公訴人認被告丙○○涉犯刑法第201 條第1 項之偽造有價證
    券及第339 條第1 項詐欺取財罪嫌，無非以告訴人辛○○之
    指訴、證人丁○○、庚○○、甲○○之證詞及本票影本3 紙
    為據。
  (二)訊據被告丙○○否認有何偽造有價證券、詐欺取財犯行，辯
    稱：沒有拿庚○○、甲○○及乙○○之身分證要求丁○○在
    本票上代庚○○等3 人簽名，也未叫丁○○代向辛○○借錢
    ，只有自己向辛○○借過錢等語。
三、本院對證據之判斷─
  (一)按犯罪事實應依證據認定之，無證據不得認定犯罪事實；不
    能證明被告犯罪者，應諭知無罪之判決，刑事訴訟法第154
    條第2 項、第301 條第1 項分別定有明文。又認定不利於被
    告之事實，需依積極證據，茍積極證據不足為不利於被告事
    實之認定時，即應為有利於被告之認定（最高法院30年台上
    字第816 號判例意旨參照）；復檢察官對於起訴之犯罪事實
    ，倘其所提出之證據，不足為被告有罪之積極證明，或其指
    出之證明方法，無從說服法院以形成被告有罪之心證，基於
    無罪推定之原則，自應為被告無罪判決之諭知（最高法院92
    年台上字第128 號判例意旨參照）。
  (二)證人辛○○證稱丁○○持庚○○、甲○○及乙○○為發票人
    之本票各為5 萬元向其調借現款共15萬元，並未言明何人要
    借，只表示要用；嗣因自覺遭詐欺後有找丁○○（當時自稱
    徐中和），其雖有請人出面欲還該筆款項，但均未還款等語
    （詳本院卷第139-141 頁、93他字3363卷第2-4 頁、93年他
    字第3363卷第2-4 頁）。是辛○○之證詞固得證明丁○○確
    持本票3 紙向其借款，惟尚不足以證明即係被告丙○○所指
    使。
  (三)證人即同案被告丁○○固稱：係被告持庚○○、甲○○及乙○○之身分證影本委託其調借金錢，並言明庚○○等三人因
    加班無法外出，授權伊簽發本票等語；惟其亦自承：本件本
    票係其至書局購買空白本票，由其填寫，並捺指印；先前曾
    帶被告向辛○○借錢5 萬元，被告有簽1 張本票。證人甲○○、乙○○則證稱曾親自交付本票向丁○○調借現款，被告
    係經由乙○○之介紹認識丁○○等語；證人庚○○則證稱曾
    委由丁○○之妻姐戊○○代辦銀行貸款等語。是依丁○○、
    辛○○之借款慣例，必須借款人親自出面並交付己所簽發之
    本票以為擔保，丁○○對於發票人應負擔保付款責任及借款
    人應親自出面借款乙節，自難諉為不知，何以僅受丙○○之
    委託，即願代庚○○、甲○○及乙○○簽發本票，並代為向
    辛○○借款，實不無可疑，足見丁○○所言是否為真，尚有
    疑義。況丁○○同為本件被告，以本案借款流向觀之，其為
    收受辛○○借款之人，且與證人甲○○、乙○○因借款而認
    識，向甲○○、乙○○查證有無借款之實，易如反掌，且丁
    、李二人以往亦未有委由他人借款情事，丁○○竟輕易聽信
    被告所言，即代庚○○等3 人簽發本票，衡諸常情，顯難令
    人置信，是僅憑丁○○所述，尚難據以認定被告有偽造有價
    證券之事實。
  (四)復丁○○對於被告如何利用伊以簽發本票行為，證稱：丙○○先拿庚○○等人之身分證給我，我再持向辛○○借款，借
    款後再交給丙○○，是在同一天，當天己○○亦在場；本票
    上日期不一致是因日期為丙○○所寫等語（詳本院卷第125-
    129 頁）。惟與辛○○所證：丁○○係分二次調借共15萬元
    ，借款時間同本票發票日等語（詳本院卷第139 頁），就借
    款日期、借款次數完全不符。並與己○○所證：當天僅找過
    丙○○1 次，也僅去過蘇進處1 次等語（詳本院卷第135 頁
    ），相互岐異。是丁○○所證，破綻百出，雖其聲稱因時間
    久遠，已不復記憶本票日期為何，惟本件借款，迥異於平日
    作法，且本票日期分別為92年2 月17日、92年2 月26日，並
    非一致，丁○○為親自經手調借金錢之人，豈有不復記憶之
    理。足證丁○○所言，不足採信。除此之外，尚乏證據證明
    被告有何偽造有價證券及詐欺取財犯行。
  (五)綜上所述，公訴人所舉證據，既有上開瑕疵，而不足為被告
    有罪之積極證明，復未能舉證證明被告丙○○有以自己犯罪
    之意思，參與偽造有價證券及詐欺取財犯罪構成要件行為或
    構成要件以外之行為，即無從說服法院以形成被告有罪之心
    證。揆諸前揭說明，基於無罪推定之原則，自應諭知被告丙○○無罪之判決。
據上論斷，應依刑事訴訟法第299 條第1 項前段、第301 條第1
項，刑法第2 條第1 項前段、第201 條第1 項、第339 條第1 項
、修正前刑法第55條、刑法第205 條，罰金罰鍰提高標準條例第
1 條，判決如主文。
中    華    民    國    95    年    10    月     9    日
                    刑事第六庭  審判長法  官  黃建榮
                                      法  官  林柏壽
                                      法  官  李  蓓
以上正本證明與原本無異。
如不服本判決，應於收受送達後10日內向本院提出上訴書狀（應
附繕本）。
中    華    民    國    95    年    10    月    11    日
                                      書記官  何慧娟
附錄本案論罪科刑法條：
中華民國刑法第201條
意圖供行使之用，而偽造、變造公債票、公司股票或其他有價證
券者，處3 年以上10年以下有期徒刑，得併科3 千元以下罰金。
行使偽造、變造之公債票、公司股票或其他有價證券，或意圖供
行使之用，而收集或交付於人者，處1 年以上7 年以下有期徒刑
，得併科3 千元以下罰金。
中華民國刑法第339條
（普通詐欺罪）意圖為自己或第三人不法之所有，以詐術使人將
本人或第三人之物交付者，處5 年以下有期徒刑、拘役或科或併
科1 千元以下罰金。
以前項方法得財產上不法之利益或使第三人得之者，亦同。
前二項之未遂犯罰之。
附表：
┌──┬────┬──────┬────┬────┐
│編號│發 票 日│金        額│發 票 人│備註    │
├──┼────┼──────┼────┼────┤
│ 1  │92.02.17│新臺幣5萬元 │庚○○  │        │
│    │        │            │        │        │
├──┼────┼──────┼────┼────┤
│ 2  │92.02.17│新臺幣5萬元 │乙○○  │        │
│    │        │            │        │        │
├──┼────┼──────┼────┼────┤
│ 3  │92.02.26│新臺幣5萬元 │甲○○  │        │
│    │        │            │        │        │
└──┴────┴──────┴────┴────┘


司法院資訊處製作；財團法人民間司法改革基金會備份。
